臺北高等行政法院判決
　　　　　　　　　　　　　　　　　　 93年度訴字第01272號
　　　　　　　　　　　　　　　.
原　　　告　甲○○
被　　　告　臺北市政府
代　表　人　乙○○（市長）
訴訟代理人　丁○○
　　　　　　戊○○
　　　　　　丙○○
上列當事人間因都市計畫法事件，原告不服內政部中華民國93年
3月5日台內訴字第0920008876號訴願決定，提起行政訴訟。本院
判決如下：
　　主  文
原告之訴駁回。
訴訟費用由原告負擔。
　　事  實
一、事實概要：原告在台北市○○區○○街2段115號1樓建築物
    開設「合百民俗療法推拿館」，系爭建築物位於都市計畫第
    4種商業區內，案經台北市政府警察局萬華分局武昌街派出
    所於民國92年9月29日23時50分持臺灣臺北地方法院搜索票
    執行搜索，在系爭建築物前，見一男客朱○○進入合百民俗
    療法推拿館表明要按摩，除繳交按摩費用外，並按指引前往
    開封街2段81號8樓之10，由按摩女賀○○引導至該址6樓之2
    按摩指壓及撫摸性器官陽具至射精，直至警方敲門查獲，經
    訊朱○○供稱，其係來合百按摩店從事按摩，先給按摩費新
    台幣（以下同）2,500元交給店內黃○○，再經黃女介紹至
    賀○○處進行半套服務。案經臺北市政府警察局以92年10
    月8日北市警行字第09241962200號函請被告所屬都市發展局
    依法處理，被告乃據以認定原告利用系爭建築物媒介女子與
    男客從事猥褻性交易，違規使用系爭建築物為性交易仲介場
    所，違反都市計畫法第35條、都市計畫法台北市施行細則第
    10條之1及台北市土地使用分區管制規則第24條規定，乃依
    都市計畫法第79條第1項規定，以92年10月22日府都一字第
    09224786200號函處原告20萬元罰鍰，並勒令停止使用。原
    告不服，提起訴願。經訴願決定駁回，原告猶未甘服，遂向
    本院提起行政訴訟。
二、兩造聲明：
　(一)本件原告未於言詞辯論期日到場，依其起訴狀所載聲明如下
    ：
    1.原處分及訴願決定均撤銷。
    2.訴訟費用由被告負擔。
  (二)被告聲明：
    1.駁回原告之訴。
    2.訴訟費用由原告負擔。
三、兩造之主張：
甲、原告主張：
  (一)原告今年53歲，係台北市領有低收入戶及重度視障之身心障
    礙者，毫無獨自謀生能力。有殘障手冊影本、診斷證明書可
    稽。亦即原告根本不可能有資力可以開設營利性質的商店場
    所，合先敘明。
  (二)本件被取締的「合百民俗療法推拿館」只是利用原告名義開
    設的店，實際負責人並不是原告。且當初言明係從事合法正
    當的民俗推拿，原告才願意掛名負責人，每個月固定領取微
    薄的車馬費，也從來不曾去過該店，並不知店裡的人員會從
    事非法色情行為。所以，原告並沒有與他們有犯意連絡，行
    為分擔，並不是共犯，併此敘明。
  (三)綜右論陳，原告並無不法之處，懇請鈞院詳加了解調查，撤
    銷原處分，以維權益，俾符法治，至感德便。
乙、被告主張：
  (一)查原告於台北市○○區○○街2段115號1樓建築物內，開設
    「合百民俗療法推拿館」，位於都市計畫第4種商業區內，
    未經許可，即於系爭建築物內媒介從業女子與男客從事猥褻
    性交易，違規使用為性交易仲介場所，案經本府警察局於92
    年9月29日查獲，並以92年10月8日北市警行字第092419622
    00號函查報在案，按刑事案件移送書所示：「犯罪嫌疑人甲
    ○○無業、經查有詐欺、偽造文書、傷害、恐嚇、刑案紀錄
    」，意圖牟利，於右記犯罪時、地，經營合百推拿館，以掛
    羊頭賣狗肉之方式僱用大陸女子黃○○接待客人之工作，以
    新台幣2仟5百元代價媒介證人（嫖客）朱○○，在臺北市○
    ○區○○街2段81號8樓之10與犯嫌賀○○「無業、查無刑案
    紀錄」從事猥褻行為（手淫打手槍），案經本分局武昌街派
    出所員警據報後，持臺灣臺北地方法院搜索票時當場查獲，
    並查扣保險套64個、合百推拿館名片3張、鑰匙8支、小姐名
    冊1本、店內錄影帶1捲、帳冊1張後，全案乃扣案移辦到局
    。．．．訊據犯罪嫌疑人沈○○矢口否從事色情行業，辯稱
    ：渠是該店人頭，不知實際負責人係為何人，也不知道推拿
    館從事色情營業，．．．然案有證人朱○○指證筆錄、及扣
    案證物．．．等附卷可稽。另按實施檢查（查訪）紀錄表所
    示：「警方於右述時地持台北地方法院92年度聲搜字第1120
    號搜索票，執行搜索，警方理伏於第1線索點（漢口街2段11
    5號）百合民俗療法館，前見有一男客朱○○進入店後表明
    要按摩，．．．訊據朱○○供稱，渠係來百合按摩店從事按
    摩，先給按摩費新臺幣貳仟伍百元交給店內之黃○○，再經
    黃女介紹至賀○○處進行半套（按摩陽具至射精為止）服務
    。」上述實地檢查紀錄表並經當事人現場簽章按捺，違法事
    實明確。
  (二)次查原告所負責之系爭建築物，位於都市計畫第4種商業區
    內，使用組別及使用項目，自應符合臺北市土地使用分區管
    制規則第24條之規定，然該條內並無規定土地或建築物可允
    許或有條件允許使用為性交易仲介業，故今查獲於系爭建築
    物內從事媒介性交易，已違反臺北市土使用分區管制規則之
    規範。觀諸原告之違法情節既已明確，本府援引都市計畫法
    第79條之規定，以92年10月22日府都一字第09224786200號
    函，處罰使用人（原告）20萬元罰鍰並勒令停止使用，並無
    違誤。
  (三)再查依台北市政府警察局萬華分局93年1月29日北市警萬分
    行字第09360273300號函，檢送台北市○○區○○街2段115
    號1樓建築物房屋租賃契約及轉讓書，系爭建築物所有權人
    為張玄，並由原承租人高權成轉讓與原告，除保留約5坪當
    住宿之用以外，部分全部轉讓給原告經營「合百推拿館」，
    此後店內一切經營權由原告負責，故「合百推拿館」之負責
    人為原告本身並無疑義，負責人對於其使用之建築物應負保
    管及合法使用之責，雖原告聲稱：「渠是該店人頭，不知實
    際負責人係為何人，也不知道推拿館從事色情營業．．．」
    但此並不影響其為實際負責人之事實。
  (四)末查行政機關對人民不履行行政法上義務時，進一步以強制
    力迫其履行義務或督促使其與履行義務同一狀態時，所採取
    之實力強制方式與程度，均應符合比例原則，於能實現義務
    之方法中選擇對義務人侵害最小之方法實施之，不得逾必要
    之程度。故原告使用之系爭建築物違反都市計畫法第79條中
    ：「本法或內政部、直轄市、縣（市）（局）政府依本法所
    發布之命令者」規定，業如前述，依法自應適用該法規定予
    以處分之。且為阻遏系爭建築物繼續供違規使用，暨貫徹都
    市計畫法規定並保護公共利益，端正社會風氣，台北市政府
    依都市計畫法第79條規定，於行政裁量範圍內，處使用人20
    萬元罰鍰並勒令停止使用，核與比例原則相符。從而，原處
    分並無不合。
  (五)綜上所述，本件原告之訴為無理由，敬請鑒核，依法駁回原
    告之訴。
　　理  由
一、本件原告經合法通知，未於言詞辯論期日到場，核無行政訴
    訟法第218條準用民事訴訟法第386條所列各款情形，爰依被
    告之聲請，由其一造辯論而為判決。
二、按都市計畫法第35條規定：「商業區為促進商業發展而劃定
    ，其土地及建築物之使用，不得有礙商業之便利。」都市計
    畫法臺北市施行細則第10條之1規定：「．．．二、商業區
    ：以建築商場（店）及供商業使用之建築物為主，不得為有
    礙商業之便利、發展或妨礙公共安全、衛生之使用。．．．
    」；臺北市土地使用分區管制規則第24條規定：「在第4種
    商業區內得為左列規定之使用：一、允許使用（一）第2組
    ：多戶住宅。．．．。（三二）第51組：公害最輕微之工業
    。二、附條件允許使用（一）第7組：醫療保健服務業之精
    神病院。．．．。（六）第52組：公害較輕微之工業。」都
    市計畫法第79條規定：「都市計畫範圍內土地或建築物之使
    用，或從事建造、採取土石、變更地形，違反本法或內政部
    、直轄市、縣（市）（局）政府依本法所發布之命令者，當
    地地方政府或鄉、鎮、縣轄市公所得處其土地或建築物所有
    權人、使用人或管理人新臺幣 6萬元以上30萬元以下罰鍰，
    並勒令拆除、改建、停止使用或恢復原狀。不拆除、改建、
    停止使用或恢復原狀者，得按次處罰，並停止供水、供電、
    封閉、強制拆除或採取其他恢復原狀之措施，其費用由土地
    或建築物所有權人、使用人或管理人負擔。前項罰鍰，經限
    期繳納，屆期不繳納者，依法移送強制執行。」
三、本件係原告在台北市○○區○○街2段115號1樓建築物開設
    「合百民俗療法推拿館」，系爭建築物位於都市計畫第4種
    商業區內，經警於92年9月29日23時50分持搜索票執行搜索
    ，在系爭建築物前，見一男客朱○○進入合百民俗療法推拿
    館表明要按摩，除繳交按摩費用外，並按指引前往開封街2
    段81號8樓之10，由按摩女賀○○引導至該址6樓之2按摩指
    壓及撫摸性器官陽具至射精，為警查獲；案經臺北市政府警
    察局函請被告所屬都市發展局依法處理，被告乃據以認定原
    告利用系爭建築物媒介女子與男客從事猥褻性交易，違規使
    用系爭建築物為性交易仲介場所，違反都市計畫法第35條、
    都市計畫法台北市施行細則第 10條之1及台北市土地使用分
    區管制規則第24條規定，乃依都市計畫法第79條第1項規定
    ，以92年10月22日府都一字第09224786200號函處原告20 萬
    元罰鍰，並勒令停止使用。原告則不服，為如事實欄所載之
    主張。
四、經查：
  (一)本件原告在台北市○○區○○街2段115號1樓建築物開設「
    合百民俗療法推拿館」，台北市政府警察局萬華分局武昌街
    派出所於92年9月29日23時50分持臺灣臺北地方法院搜索票
    執行搜索，在系爭建築物前，見一男客朱○○進入合百民俗
    療法推拿館表明要按摩，除繳交按摩費用外，並按指引前往
    開封街2段81號8樓之10，由按摩女賀○○引導至該址6樓之2
    賀○○按摩指壓及撫摸性器官陽具至射精，為警方所查獲之
    事實，此有台北市政府警察局萬華分局武昌街派出所實地檢
    查（查訪）紀錄表、朱○○及賀○○二人92年9月30日偵訊
    筆錄及台北市政府警察局萬華分局刑事案件移送書影本各一
    份在卷足憑，洵堪認定。
  (二)系爭坐落台北市○○區○○街2段115號1樓建築物，作為百
    合推拿國術館，有（92）忠證字第8373號臺北市國術會團體
    會員登記證足憑，該登記證上登記之負責人為原告；且系爭
    建築物原由訴外人高權成承租，92年8月5日除保留5坪當住
    宅外，已轉讓原告經營合百推拿館，有轉讓書影本一紙在卷
    可按；是被告認定原告為「合百民俗療法推拿館」負責人，
    自無違誤。原告主張其僅係掛名負責人，每個月固定領取微
    薄的車馬費，也從來不曾去過該店，並不知店裡的人員會從
    事非法色情行為乙節，尚難可信。
  (三)本件原告利用系爭建築物媒介女子與男客從事性交易，違規
    使用系爭建築物為性交易仲介場所，因系爭建築物位於都市
    計畫第4種商業區內，依台北市土地使用分區管制規則第24
    條規定，第4種商業區並無可供性交易仲介業之使用組別，
    則原告已違反台北市土地使用分區管制規則第8條規定；從
    而，被告依都市計畫法第79條第1項規定，處原告20萬元罰
    鍰，並勒令停止使用，依法並無不合。
五、綜上所述，原處分依法並無不合，訴願決定予以維持，亦無
    違誤；原告徒執前詞，聲請撤銷原處分及訴願決定，為無理
    由，應予駁回。
據上論結，原告之訴為無理由，依行政訴訟法第218條、民事訴
訟法第385條第1項前段、行政訴訟法第98條第3項前段，判決如
主文。
中　　華　　民　　國　　94　　年　　5　　 月　　5　　日
                      第七庭審判長法  官　鄭　小　康
                                  法  官　李　玉　卿
                                  法  官　黃　秋　鴻
上為正本係照原本作成。
如不服本判決，應於送達後20日內，向本院提出上訴狀並表明上
訴理由，如於本判決宣示後送達前提起上訴者，應於判決送達後
20日內補提上訴理由書（須按他造人數附繕本）。
中　　華　　民　　國　　94　　年　　5　　 月　　5　　日
                                      書記官   王琍瑩
